臺灣臺北地方法院刑事判決　　　　　　　　　　　　九十二年度簡上字第三三六號
　　上　訴　人
　　即　被　告　甲○○
右上訴人即被告因傷害案件，不服本院九十二年度簡字第二六八三號，中華民國九十
二年九月五日所為第一審簡易判決（聲請簡易判決處刑案號：臺灣臺北地方法院檢察
署九十二年度偵字第一三二一一號），提起上訴，本院管轄第二審之合議庭判決如左
：
    主      文
上訴駁回。
    事      實
一、甲○○於民國九十一年十二月二十七日二十一時許，因不滿鄰居陳麗蘭家中之狗
    吠叫，遂以其所持之雨傘敲打陳麗蘭臺北市○○區○○路四段六十之十一號二樓
    人身體之犯意，在上址門口處，相互毆打對方，於雙方拉扯中，甲○○再以口咬
    傷陳麗蘭，陳麗蘭因此受有右臉挫傷（零點一公分×零點五公分）、右手腕紅腫
    挫傷（三公分×二公分）、左手無名指瘀青（一公分×一公分）、右頸紅腫（三
    公分×二公分）等傷害，甲○○則受有左眼眶瘀青（三公分×二公分，聲請簡易
    判決處刑書誤載為右眼眶瘀青，應予更正）、右手挫傷（零點五公分）、左手挫
    傷（零點五公分）、右大腿挫傷（一公分）、左頸挫傷（二公分）等傷害（陳麗
    蘭涉嫌傷害部分業經本院於九十二年九月五日以九十二年度簡字第二六八三號判
    處拘役三十日確定）。
二、案經陳麗蘭訴由臺北市政府警察局大安分局報請臺灣臺北地方法院檢察署檢察官
    偵查聲請簡易判決處刑。
    理      由
一、訊據上訴人即被告甲○○對於右揭時、地持雨傘敲打告訴人陳麗蘭住處鐵門，且
    與告訴人相互拉扯之事實坦承不諱，然矢口否認有何傷害犯行，辯稱：當日其完
    全無抵抗能力，告訴人受傷係因拉扯掙扎所致，其並未毆打告訴人，本件告訴人
    及證人所言均非事實云云。
二、經查：右揭事實，業據告訴人即證人陳麗蘭指訴歷歷（見九十二年度偵字第一三
    二一一號偵查卷宗第八、九頁、第二十至二十三頁、本院九十三年三月十二日準
    備程序筆錄），復據當場目擊之證人胡為賢（見同偵查卷宗第十、二十二頁、本
    院九十三年三月十二日準備程序筆錄），證人蘇輝子（見同偵查卷宗第二十一頁
    、本院九十三年三月十二日準備程序筆錄），證人張家歡（見同偵查卷宗第二十
    二頁反面、第二十三頁、本院九十三年三月十二日準備程序筆錄）證述在卷，經
    核均屬一致，而告訴人確受有如事實欄所載之傷害，亦有臺北市立仁愛醫院驗傷
    診斷書在卷可稽，是被告辯稱當日其完全無抵抗能力，告訴人受傷係因拉扯掙扎
    所致，其並未毆打告訴人云云，顯係卸責之詞，不足採信。再被告雖又稱告訴人
    及證人所言均非事實云云，然被告聲請傳喚之證人鄭凱，於本院審理中證稱當天
    伊遭吵架聲吵醒後，有起身去看，看到一團人在吵架，有無打架沒有看清楚，也
    沒有上前靠近去看，之後便再回去睡覺等語（見本院九十三年三月十二日準備程
    序筆錄），是證人鄭凱所言顯不足為有利於被告之認定，至證人洪輝，則因查無
    此人而無從傳喚到庭作證，且被告迄本院審結時仍未提出任何對其有利之證據，
    是其空言稱告訴人及證人胡為賢、蘇輝子、張家歡所言均非事實云云，尚無足採
    。綜上，本件事證明確，被告犯行堪以認定，應予依法論科。
三、核被告所為，係犯刑法第二百七十七條第一項之傷害罪。原審以被告犯罪事證明
    確，引用上開法條及刑事訴訟法第四百四十九條第一項、第三項、第四百五十四
    條第二項，刑法第四十一條第一項前段，罰金罰鍰提高標準條例第一條前段、第
    二條，量處被告拘役三十日，並諭知易科罰金之折算標準，其認事、用法均無違
    誤，量刑亦屬妥適。被告上訴意旨以其並未毆打告訴人，本件告訴人及證人所言
    均非事實云云為由提起上訴，核無理由，應予駁回。
據上論斷，應依刑事訴訟法第四百五十五條之一第一項、第三項、第三百六十八條，
判決如主文。
本案經檢察官呂俊儒到庭執行職務
中　　　華　　　民　　　國　　九十三　　年　　　四　　　月　　　六　　　日
                                    臺灣臺北地方法院刑事第十庭
                                        審判長法  官  廖紋妤
                                              法  官  蔡世祺
                                              法  官  黃紹紘
本件不得上訴。
右正本證明與原本無異。
                                              書記官  劉新怡
中　　　華　　　民　　　國　　九十三　　年　　　四　　　月　　　六　　　日
附錄本案論罪科刑法條全文
刑法第二百七十七條
傷害人之身體或健康者，處三年以下有期徒刑、拘役或一千元以下罰金。
犯前項之罪因而致人於死者，處無期徒刑或七年以上有期徒刑，致重傷者，處三年以
上十年以下有期徒刑。
